【裁判字號】    88,上訴,1573
【裁判日期】    890426
【裁判案由】    偽造文書等
【裁判全文】
臺灣高等法院臺中分院刑事判決                  八十八年度上訴字第一五七三號
      上  訴  人
      即  被  告  未○○
      選任辯護人  陳鵬光  律師
右上訴人因偽造文書案件，不服臺灣臺中地方法院中華民國八十八年六月三日第一審
判決（八十八年度訴字第五一○號，起訴案號：臺灣臺中地方法院檢察署八十七年度
偵字第一二七九二號），提起上訴，本院判決如左：
      主  文
原判決撤銷。
未○○連續行使偽造私文書，足以生損害於他人，處有期徒刑參年。
      事  實
一、未○○明知於民國（下同）七十九年至八十三年間，因對外借貸而投資鴻源、龍
    祥等投資公司及投資股票、三溫暖生意虧損達新台幣（下同）一千萬餘元，已負
    債累累，竟意圖為自己不法之所有，基於概括之犯意，為左列之行使偽造私文書
    、詐欺犯行即：
  (一)八十五年五月起，在其任職之臺中縣豐原市豐南國中內分別召集三個互助會，即
    （Ａ）自八十五年五月至八十八年一月，連同會首計三十三會，每會二萬元；（
    Ｂ）自八十六年二月至八十八年五月，連同會首計二十八會，每會二萬元；（Ｃ
    ）自八十六年二月至八十八年八月，連同會首計三十一會，每會二萬元（詳如附
    表一、二、三所示，均採外標制，以下簡稱Ａ、Ｂ、Ｃ會），且假冒盧宗熙、陳
    英男、午○○、陳淑惠名義參加Ａ會；假冒陳英南名義參加Ｂ會；假冒丁○○、
    張淑女名義參加Ｃ會，以供其伺機標取會款週轉。惟因週轉不靈，即假冒Ａ會之
    盧宗熙、陳英男、午○○、丁○○、陳淑惠，Ｂ會之陳英男、陳秋池、陳慶耀、
    廖翠冠、卯○○（起訴書誤載為周麗華），Ｃ會之丁○○（二會）、張淑女（二
    會）、陳淑惠、紀寶玉、陳秋池等人名義，分別在標單上偽造盧宗熙、陳英男、
    午○○、丁○○、陳淑惠、陳秋池、陳慶耀、廖翠冠、卯○○、張淑女、紀寶玉
    等十一人姓名與標金，參與投標予以行使，並佯稱上開盧宗熙等十一人得標，使
    其他活會會員陷於錯誤，交付會款，足以生損害於盧宗熙等十一人及其他活會會
    員；另未寫標單冒用未到場之某會員名義冒標Ａ會六會，嗣即向其他活會會員訛
    稱為該被冒名之會員得標，向被冒名之人則又詐稱係他人得標，致使活會及被冒
    名之會員均陷於錯誤，交付會款。Ａ會詐得五百七十八萬元，Ｂ會詐得二百三十
    四萬元，Ｃ會詐得三百十六萬元（被冒標會員、日期及金額亦詳如附表一、二、
    三所示），共計詐得一千一百二十八萬元。
  (二)未○○於八十五年一月及八十七年三月參加庚○○為會首，每會二萬元之互助會
    各二會（採外標制，連同會首均為三十一會），並於八十五年二月、三月（標金
    均為二千二百五十元）及八十七年五月（標金為二千三百元）得標（尚有一會未
    得標），共計詐得會款一百七十四萬二千五百六十元，嗣僅繳交會款至八十七年
    五月止。
  (三)未○○於八十五年八月參加己○○為會首，每會二萬元之互助會二會（採外標制
    ，連同會首為二十六會），並於八十五年十月、十二月（標金為一千六百五十元
    、一千四百元）得標，共計詐得會款九十六萬五千元，嗣僅繳交會款至八十七年
    五月止。
  (四)未○○於八十六年二月參加丙○○為會首，每會二萬元之互助會一會（採外標制
    ，連同會首為三十二會），並於八十六年四月（標金為一千八百五十元）得標，
    共計詐得會款六十二萬二千三百六十元，嗣僅繳交會款至八十七年五月止。
  (五)未○○於八十六年四月參加壬○○為會首，每會二萬元之互助會一會（採外標制
    ，連同會首為二十六會），並於八十六年七月（標金為一千六百二十元）得標，
    共計詐得會款五十萬三千二百六十元，嗣僅繳交會款至八十七年五月止。
  (六)未○○於八十五年十一月參加Ｆ○○為會首，每會二萬元之互助會一會（採外標
    制，連同會首為二十六會），並於八十六年十月（標金為一千元）得標，共計詐
    得會款五十二萬二千零九十元，嗣僅繳交會款至八十七年五月止。
  (七)未○○於八十七年一月參加Ｅ○○為會首，每會二萬元之互助會二會（採外標制
    ，連同會首為三十一會），並於八十七年二月、三月（標金為二千二百五十元、
    二千五百五十元）得標，共計詐得會款一百十六萬元，嗣僅交繳會款至八十七年
    五月止。
  (八)未○○於八十七年一月參加酉○○為會首，每會二萬元之互助會一會（採外標制
    ，連同會首為二十一會），並於八十七年三月（標金為一千八百元）得標，共計
    詐得會款四十萬一千九百元，嗣僅繳交會款至八十七年五月止。
  (九)未○○嗣於八十七年六月一日宣布倒會，庚○○等人始知受騙。
二、案經告訴人庚○○、壬○○、Ｄ○○、Ｂ○○、Ｆ○○、丙○○、戊○○、乙○
    ○、玄○○、酉○○、丑○○、巳○○、黃○○、甲○○、Ａ○○、亥○○、Ｃ
    ○○、戌○○、Ｈ○○、辛○○、寅○○、宙○○、卯○○、地○○、Ｅ○○、
    辰○○、Ｉ○○、申○○、Ｇ○○、癸○○、天○○、己○○、子○○訴請臺灣
    臺中地方法院檢察署檢察官偵查起訴。
      理  由
一、訊據上訴人即被告未○○（以下簡稱被告）雖否認有右揭偽造文書及詐欺犯行，
    辯稱：伊召集或參加他人召集之民間互助會並非蓄意詐欺，伊純因週轉不靈，始
    於八十七年六月一日宣布倒會，伊亦未冒填他人標單情事云云，惟查：
  (一)被告於七十九年至八十三年間，因對外借貸而投資鴻源、龍祥等投資公司及投資
    股票、三溫暖生意虧損達千萬餘元，已負債累累，業據被告於八十七年六月七日
    書具自白書附卷可稽（見偵查卷第一五頁）。
  (二)被告於本院審理時供稱：月薪為七萬多元，係以會養會方式繳納會款云云（見本
    院卷第二三頁背面）。另被告假冒盧宗熙、陳英男、午○○、丁○○、陳淑惠名
    義參加Ａ會，假冒陳英男名義參加Ｂ會，假冒丁○○、張淑女名義參加Ｃ會，並
    假冒Ａ會之盧宗熙、陳英男、午○○、丁○○、陳淑惠，Ｂ會之陳英男、陳秋池
    、陳慶耀、廖翠冠、卯○○，Ｃ會之丁○○（二會）、張淑女（二會）、陳淑惠
    、紀寶玉、陳秋池等人名義，分別在標單上偽造盧宗熙、陳英男、午○○、丁○
    ○、陳淑惠、陳秋池、陳慶耀、廖翠冠、卯○○、張淑女、紀寶玉等十一人姓名
    及標金，參與投標予以行使，並佯稱上開盧宗熙等十一人得標，使其他活會會員
    陷於錯誤，交付會款，足以生損害於盧宗熙等十一人及其他活會會員，業經被告
    於偵查時坦承不諱（見偵查卷第五三頁背面、第五四頁）。另未寫標單冒標Ａ會
    六會，及參加庚○○、己○○、丙○○、壬○○、Ｆ○○、Ｅ○○及酉○○召集
    之互助會後，旋即標取會款等情，亦據被告於偵查中供承在案（見偵查卷第五三
    頁、第五四頁、第六一頁、第一二五頁至第一二七頁、第一六一頁），核與告訴
    人庚○○等人指訴之情節相符（見偵查卷第五六、五七、六一頁），而被告冒用
    盧宗熙等十一人名義參加互助會一節，亦經證人午○○、丁○○、盧宗熙、陳淑
    惠、黃○○（廖翠冠之姐）、周立芳於偵查中證述屬實（見偵查卷第五六頁背面
    、第五七頁、第五八頁背面、第六一頁、第一二五頁、第一二九頁背面、第一六
    ○頁背面），及陳英男表示其人在加拿大，未同意參加互助會之書信證明（見偵
    查卷第一五四頁），並有上開各互助會單附卷可稽（見偵查卷第一六至一八頁）
    。證人陳清池於本院證稱：以渠兒子陳英南名義參加被告所起之Ａ會、Ｂ會，並
    有得標及拿到會款云云；證人午○○、丁○○、陳淑惠於本院審理時改證稱：事
    前有同意被告借用渠等名義參加互助會，或被告要接替渠參加互助會，但標會及
    金錢均未經管等語；證人陳張秋景（陳秋池之妻）、紀寶玉於本院審理時證稱：
    有同意借標於被告週轉使用云云，均顯係事後迴護被告之詞，不足採信。
  (三)綜上，被告既知有鉅額負債，經濟狀況甚差，猶召集右揭三互助會及參加庚○○
    等七人召集之互助會，旋即標取會款，並冒用盧宗熙等十一人名義入會及冒標，
    顯有以詐術，使人陷於錯誤之不法所有意圖，是被告上開所辯，係卸責之詞，不
    足採信。本件事證明確，被告犯行洵堪認定。
二、按一般民間互助會競標，係由參與者以標單簽寫會員姓名、標金，而以所寫標金
    最高者為得標，是標單係屬在紙上書寫之文字，而依習慣及約定足以為表示一定
    用意之證明，依刑法第二百二十條規定視為準文書。核被告右揭偽簽盧宗熙等十
    一人之名字及標金於標單，並持以競標之犯行，係犯同法第二百十六條、第二百
    十條之行使偽造私文書罪，其右揭偽造署押之行為，係偽造標單私文書之部分行
    為，不另論罪；偽造私文書之低度行為，則為行使偽造私文書之高度行為所吸收
    ，應僅論以行使偽造私文書罪。被告先後多次犯行，時間緊接，犯構成要件相同
    之罪名，顯係基於概括犯意反覆為之，為連續犯，以一罪論。又被告右揭詐得會
    款之犯行，係犯同法第三百三十九條第一項之詐欺取財罪。其每一次之詐標行為
    詐騙多數活會會員，為想像競合犯，應從一重處斷。被告先後多次詐標犯行，時
    間緊接，犯構成要件相同之罪名，顯係基於概括犯意反覆為之，為連續犯，以一
    罪論。又被告所犯上開行使偽造私文書及詐欺取財（被告為會首之Ａ、Ｂ、Ｃ三
    會部分）二罪間，有方法結果之牽連關係，應從一重之行使偽造私文書處斷。
三、原審為科刑之判決，固非無見。惟查：(一)被告召集Ａ會詐得五百七十八萬元，Ｂ
    會詐得二百三十四萬元，Ｃ會詐得三百十六萬元，共計詐得一千一百二十八萬元
    ，原判決對此部分事實認定有誤。(二)原判決對於被告多次詐欺取財之犯行，未論
    以連續犯。而被告行使偽造私文書及詐欺取財二罪間，有方法結果之牽連關係者
    ，限於被告為會首之Ａ、Ｂ、Ｃ三會部分，並不包括被告參加告訴人庚○○等七
    人為會首之互助會，而得標之詐欺取財部分，原判決併予論述，以上均有未洽。
    被告上訴意旨，仍執前詞，否認犯罪，指摘原判決不當，雖無理由，但原判決既
    有上述可議之處，仍應由本院將原判決撤銷改判。爰審酌被告雖無犯罪前科，素
    行良好，惟既係從事作育英才之教職，當恪守本分，言行得宜，以為人表率，竟
    因投資鴻源、龍祥等地下投資公司及三溫暖等生意失利，即圖己用，利用他人之
    信任，藉召集多數互助會及參加他人召集之互助會，伺機詐得鉅額會款，其犯罪
    動機、目的顯屬可議，而其詐得鉅額之互助會款對社會經濟交易秩序危害至大，
    及其犯罪後未能全然坦承犯行，迄未與全部被害人達成和解等一切情狀，量處如
    主文第二項所示之刑，以示懲儆。另被告偽造之右揭標單，業於開標後即已丟棄
    ，且迄今均達二年餘，衡情應已滅失不存在，均不予宣告沒收，附此說明。
四、公訴意旨另略以：被告復自八十五年七月起至八十七年三月止，大量舉債，先後
    編造其妹妹或母親亟需金錢週轉購屋為由，向謝水秀詐借三百九十萬元、向卯○
    ○詐借十五萬元、向Ｂ○○詐借得五十萬元、向戊○○詐借五十萬元，向甲○○
    詐借十萬元，向許麗卿詐借八萬元，共計五百二十五萬元，而認被告亦涉犯刑法
    第三百三十九條第一項之詐欺取財罪嫌云云。按犯罪事實應依證據認定之，無證
    據不得推定其犯罪事實，刑事訴訟法第一百五十四條定有明文。又認定不利於被
    告之事實，須依積極證據，苟積極證據不足為不利於被告事實之認定時，即應為
    有利於被告事實之認定，更不必有何有利之證據（最高法院三十年上字第八一六
    號判例參照）。訊據被告堅決否認有此詐欺犯行，辯稱：伊向謝水秀等人借得金
    錢，均有支付利息至八十七年五月間，伊非於借貸之始即有詐欺意圖，且伊已償
    還甲○○十萬元等語。經查：綜觀本案全部卷證資料，公訴人所指之被害人謝水
    秀、許麗卿並未對被告提出詐欺告訴，即乏證據證明被告有對謝水秀、許麗卿為
    詐欺情事，另告訴人卯○○指稱，被告於八十六年二月底向其借款十五萬元，每
    月利息一千五百元，並付利息至八十七年五月間止等語（見偵查卷第六○頁），
    告訴人Ｂ○○指稱，被告於八十六年四、五月間向其借款五十萬元，每十萬元每
    月利息一千元，並付利息至八十七年五月間止等語（見偵查卷第六○頁及原審卷
    第一九頁、第二七頁），告訴人戊○○指稱，被告於八十六年七月間向其借款五
    十萬元，並付利息至八十七年五月間止，且於八十七年二月至五月間先後償還二
    十四萬元，尚欠二十六萬元未還等語（見偵查卷第六○頁），告訴人甲○○則未
    提出證據證明被告尚欠其十萬元；按朋友或同事間互為借款應急，事屬平常，參
    以被告均有自借貸後按月支付利息至八十七年五月間止，復未否認上開債務，非
    得僅以上開債務遲未清償為由，遽認被告自始即有詐欺意圖。綜上所述，被告上
    開所辯，尚堪採信。此外，復查無其他積極證據足資證明被告有公訴人所指此詐
    欺犯行，其被訴此部分犯罪，尚屬不能證明。惟公訴人認此部分與上開科刑之詐
    欺取財部分，有連續、牽連犯裁判上一罪關係，爰不另為無罪之諭知。
五、據上論斷，應依刑事訴訟法第三百六十九條第一項前段、第三百六十四條、第二
    百九十九條第一項前段，刑法第五十六條、第二百十六條、第二百十條、第三百
    三十九條第一項、第五十五條，罰金罰鍰提高標準條例第一條前段，判決如主文
    。
本案經檢察官宇○○到庭執行職務。
中      華      民      國    八十九     年      四       月   二十六   日
                                  臺灣高等法院臺中分院刑事第一庭
                                        審判長法  官  陳  紀  綱
                                              法  官  蕭  錦  鍾
                                              法  官  陳  登  源
右正本證明與原本無異。
如不服本判決應於收受送達後十日內向本院提出上訴書狀，其未述上訴之理由者並
得於提起上訴後十日內向本院補提理由書（均須按他造當事人之人數附繕本）。
                                        書記官  林  桂  鳳
中      華      民      國    八十九     年      四       月   二十八   日
附錄本案論罪科刑法條全文
刑法第二百十條：
偽造、變造私文書，足以生損害於公眾或他人者，處五年以下有期徒刑。
刑法第二百十六條：
行使第二百十條至第二百十五條之文書者，依偽造、變造文書或登載不實事項或使登
載不實事項之規定處斷。
附表一：Ａ會
一、會期：自八十五年五月至八十八年元月止。
二、會款：貳萬元整每月初領薪時繳納。
三、方式：外標底標壹仟元整。
四、開標：每月發薪前一天於導師室。
五、會數：連同會首共計三十三會。
自起會至停會開標二十五次。
┌─┬───┬────┬─────┬────┬──────┬──────┐
│編│會  首│被冒用之│冒標之人  │冒標日期│詐欺所得金額│冒 標 方 法 │
│號│      │會員    │          │        │（新台幣）  │            │
├─┼───┼────┼─────┼────┼──────┼──────┤
│一│未○○│盧宗熙  │未○○    │．８  │五十萬元    │偽造盧宗熙姓│
│  │      │        │          │        │            │名及標息二千│
│  │      │        │          │        │            │一百元之標單│          │
│  │      │        │          │        │            │，並佯稱得標│
├─┼───┼────┼─────┼────┼──────┼──────┤
│二│未○○│陳英男  │未○○    │．９  │五十萬元    │偽造陳英男姓│
│  │      │        │          │        │            │名及標息二千│
│  │      │        │          │        │            │一百元之標單│
│  │      │        │          │        │            │，並佯稱得標│
├─┼───┼────┼─────┼────┼──────┼──────┤
│三│未○○│午○○  │未○○    │．１０  │五十萬元    │偽造午○○姓│
│  │      │        │          │        │            │名及標息二千│
│  │      │        │          │        │            │一百元之標單│
│  │      │        │          │        │            │，並佯稱得標│
├─┼───┼────┼─────┼────┼──────┼──────┤
│四│未○○│未寫標單│未○○    │．  │五十萬元    │佯稱某活會會│
│  │      │        │          │        │            │員以標息二千│
│  │      │        │          │        │            │零二十元得標│
├─┼───┼────┼─────┼────┼──────┼──────┤
│五│未○○│丁○○  │未○○  │．１  │四十八萬元  │偽造丁○○姓│
│  │      │        │          │        │            │名及標息二千│
│  │      │        │          │        │            │一百元之標單│
│  │      │        │          │        │            │，並佯稱得標│
├─┼───┼────┼─────┼────┼──────┼──────┤
│六│未○○│未寫標單│未○○    │．２  │四十八萬元  │佯稱某活會會│
│  │      │        │          │        │            │員以標息二千│
│  │      │        │          │        │            │元得標      │
├─┼───┼────┼─────┼────┼──────┼──────┤
│七│未○○│陳淑惠  │未○○    │．３  │四十八萬元  │偽造陳淑惠姓│
│  │      │        │          │        │            │名及標息二千│
│  │      │        │          │        │            │一百元之標單│
│  │      │        │          │        │            │，並佯稱得標│
├─┼───┼────┼─────┼────┼──────┼──────┤
│八│未○○│未寫標單│未○○    │．５  │四十六萬元  │佯稱某活會會│
│  │      │        │          │        │            │員以標息一千│
│  │      │        │          │        │            │六百元得標  │
├─┼───┼────┼─────┼────┼──────┼──────┤
│九│未○○│未寫標單│未○○    │．６  │四十六萬元  │佯稱某活會會│
│  │      │        │          │        │            │員以標息一千│
│  │      │        │          │        │            │五百元得標  │
├─┼───┼────┼─────┼────┼──────┼──────┤
│十│未○○│未寫標單│未○○    │．８  │四十四萬元  │佯稱某活會會│
│  │      │        │          │        │            │員以標息一千│
│  │      │        │          │        │            │五百元得標  │
├─┼───┼────┼─────┼────┼──────┼──────┤
│十│未○○│未寫標單│未○○    │．９  │四十四萬元  │佯稱某活會會│
│一│      │        │      │        │            │員以標息一千│
│  │      │        │          │        │            │五百元得標  │
└─┴───┴────┴─────┴────┴──────┴──────┘
全部會數三十三會，會首一會，冒名入會五會，實際入會二十八會，未寫標單冒用六
會。
八十五年五月會首詐得第一次會款五十四萬元（活會二十七會乘以每會二萬元）；
八十五年八月會首冒標詐得第四次會款五十萬元（活會二十五會乘以每會二萬元）；
八十五年九月會首冒標詐得第五次會款五十萬元（活會二十五會乘以每會二萬元）；
八十五年十月會首冒標詐得第六次會款五十萬元（活會二十五會乘以每會二萬元）；
八十五年十一月會首冒標詐得第七次會款五十萬元（活會二十五會乘以每會二萬元）
；
八十六年一月會首冒標詐得第九次會款四十八萬元（活會二十四會乘以每會二萬元）
；
八十六年二月會首冒標詐得第十次會款四十八萬元（活會二十四會乘以每會二萬元）
；
八十六年三月會首冒標詐得第十一次會款四十八萬元（活會二十四會乘以每會二萬元
）；
八十六年五月會首冒標詐得第十三次會款四十六萬元（活會二十三會乘以每會二萬元
）；
八十六年六月會首冒標詐得第十四次會款四十六萬元（活會二十三會乘以每會二萬元
）；
八十六年八月會首冒標詐得第十六次會款四十四萬元（活會二十二會乘以每會二萬元
）；
八十六年九月會首冒標詐得第十七次會款四十四萬元（活會二十二會乘以每會二萬元
）；
合計會首詐得會款為五百七十八萬元整。
附表二：Ｂ會
一、會款：每月貳萬元整。
二、會數：本會連會首共二十八會，採外標方式計算。
三、會期：自八十六年二月份起至八十八年五月份止。
四、本會每月月底於導師室標，如遇無人投標時，以未投標人抽籤決定（底標：壹仟
    元整）。
五、本會中途如有事故，會首負全部責任。
自起會至停會，開標十六次。
┌─┬───┬────┬─────┬────┬──────┬──────┐
│編│會  首│被冒用會│冒標之人  │冒標日期│詐欺所得金額│冒 標 方 法 │
│號│      │員      │          │        │（新台幣）  │            │
├─┼───┼────┼─────┼────┼──────┼──────┤
│一│未○○│陳英男  │未○○    │．３  │四十四萬元  │偽造陳英男姓│
│  │      │        │          │        │            │名及標息二千│
│  │      │        │          │        │            │二百元之標單│
│  │      │        │          │        │            │，並佯稱得標│
├─┼───┼────┼─────┼────┼──────┼──────┤
│二│未○○│陳秋池  │未○○    │．５  │四十二萬元  │偽造陳秋池姓│
│  │      │        │          │        │            │名及標息一千│
│  │      │        │          │        │            │九百元之標單│
│  │      │        │          │        │            │，並佯稱得標│
├─┼───┼────┼─────┼────┼──────┼──────┤
│三│未○○│陳慶耀  │未○○    │．８  │三十八萬元  │偽造陳慶耀姓│
│  │      │        │          │        │            │名及標息一千│
│  │      │        │          │        │            │六百元之標單│
│  │      │        │          │        │            │，並佯稱得標│
├─┼───┼────┼─────┼────┼──────┼──────┤
│四│未○○│廖翠冠  │未○○    │．  │三十四萬元  │偽造廖翠冠姓│
│  │      │        │          │        │            │名及標息一千│
│  │      │        │          │        │            │六百元之標單│
│  │      │        │          │        │            │，並佯稱得標│
├─┼───┼────┼─────┼────┼──────┼──────┤
│五│未○○│卯○○  │未○○    │．１  │三十二萬元  │偽造卯○○姓│
│  │      │        │          │        │            │名及標息一千│
│  │      │        │          │        │            │七百元之標單│
│  │      │        │          │        │            │，並佯稱得標│
└─┴───┴────┴─────┴────┴──────┴──────┘
全部會數二十八會，會首一會，冒用五會，實際入會二十三會。
八十六年二月會首詐得第一次會款四十四萬元（活會二十二會數乘以每會二萬元）；
八十六年三月會首冒標詐得第二次會款四十四萬元（活會二十二會數乘以每會二萬元
）；
八十六年五月會首冒標詐得第四次會款四十二萬元（活會二十一會數乘以每會二萬元
）；
八十六年八月會首冒標詐得第七次會款三十八萬元（活會十九會數乘以每會二萬元）
；
八十六年十一月會首冒標詐得第十次會款三十四萬元（活會十七會數乘以每會二萬元
）；
八十七年一月會首冒標詐得第十二次會款三十二萬元（活會十六會數乘以每會二萬元
）；
合計會首詐得會款為二百三十四萬元整。
附表三：Ｃ會
一、會款：每月貳萬元整。
二、會數：本會連會首共三十一會，採外標方式計算。
三、會期：自八十六年二月份起至八十八年八月份止。
四、本會每月月底於導師室標，如遇無人投標時，以未投標人抽籤決定（底標：壹仟
    元整）。
五、本會中途如有事故，會首負全部責任。
┌─┬───┬────┬─────┬────┬──────┬──────┐
│編│會  首│被冒用之│冒標之人  │冒標日期│詐欺所得金額│冒 標 方 法 │
│號│      │會員    │    │        │（新台幣）  │            │
├─┼───┼────┼─────┼────┼──────┼──────┤
│一│未○○│丁○○  │未○○    │．３  │四十六萬元  │偽造丁○○姓│
│  │      │        │          │        │            │名及標息二千│
│  │      │        │          │        │            │四百五十元之│
│  │      │        │          │        │            │標單，並佯稱│
│  │      │        │          │        │            │得標        │
├─┼───┼────┼─────┼────┼──────┼──────┤
│二│未○○│張淑女  │未○○    │．４  │四十六萬元  │偽造張淑女姓│
│  │      │        │          │        │            │名及標息二千│
│  │      │        │          │        │            │二百六十元之│
│  │      │        │          │        │            │標單，並佯稱│
│  │      │        │          │        │            │得標        │
├─┼───┼────┼─────┼────┼──────┼──────┤
│三│未○○│紀寶玉  │未○○    │．１０  │三十六萬元  │偽造紀寶玉姓│
│  │      │        │          │        │            │名及標息一千│
│  │      │        │          │        │            │八百五十元之│
│  │      │        │          │        │            │標單，並佯稱│
│  │      │        │          │        │            │得標        │
├─┼───┼────┼─────┼────┼──────┼──────┤
│四│未○○│陳淑惠  │未○○    │．  │三十六萬元  │偽造陳淑惠姓│
│  │      │        │          │        │            │名及標息一千│
│  │      │        │          │        │            │八百元之標單│
│  │      │        │          │        │            │，並佯稱得標│
├─┼───┼────┼─────┼────┼──────┼──────┤
│五│未○○│丁○○  │未○○    │．  │三十六萬元  │偽造丁○○姓│
│  │      │        │          │        │            │名及標息一千│
│  │      │        │        │        │            │八百元之標單│
│  │      │        │          │        │            │，並佯稱得標│
├─┼───┼────┼─────┼────┼──────┼──────┤
│六│未○○│張淑女  │未○○    │．１  │三十六萬元  │偽造張淑女姓│
│  │      │        │          │        │            │名及標息一千│
│  │      │        │          │        │            │七百元之標單│
│  │      │        │          │        │            │，並佯稱得標│
├─┼───┼────┼─────┼────┼──────┼──────┤
│七│未○○│陳秋池  │未○○    │．３  │三十四萬元  │偽造陳秋池姓│
│  │      │        │          │        │            │名及標息一千│
│  │      │        │          │        │            │九百五十元之│
│  │      │        │          │        │            │標單，並佯稱│
│  │      │        │          │        │            │得標        │
└─┴───┴────┴─────┴────┴──────┴──────┘
全部會數三十一會，會首一會，冒用七會，實際入會二十四會。
八十六年二月會首詐得第一次會款四十六萬元（活會二十三會數乘以每會二萬元）；
八十六年三月會首冒標詐得第二次會款四十六萬元（活會二十三會數乘以每會二萬元
）；
八十六年四月會首冒標詐得第三次會款四十六萬元（活會二十三會數乘以每會二萬元
）；
八十六年十月會首冒標詐得第九次會款三十六萬元（活會十八會數乘以每會二萬元）
；
八十六年十一月會首冒標詐得第十次會款三十六萬元（活會十八會數乘以每會二萬元
）；
八十六年十二月會首冒標詐得第十一次會款三十六萬元（活會十八會數乘以每會二萬
元）；
八十七年一月會首冒標詐得第十二次會款三十六萬元（活會十八會數乘以每會二萬元
）；
八十七年三月會首冒標詐得第十四次會款三十四萬元（活會十七會數乘以每會二萬元
）；
合計會首詐得會款為三百十六萬元整。
                                                                        Ｑ


司法院資訊處製作；財團法人民間司法改革基金會備份。
